【裁判字號】    94,重訴,1521
【裁判日期】    950412
【裁判案由】    排除侵害等
【裁判全文】
臺灣臺北地方法院民事判決            94年度重訴字第1521號
原      告    乙○○
              丁○○
              癸○○
              子○○
共      同
訴訟代理人    蔡文玉律師
複代理  人    胡鳳嬌律師
被      告    丙○○
              新加坡商耐馳特有限公司台灣分公司
上  一  人
法定代理人    宇○○
被      告    歐邁國際股份有限公司
法定代理人    地○○
被      告    博精儀器股份有限公司
法定代理人    寅○○
被      告    珀金埃爾默股份有限公司
法定代理人    午○○
被      告    玄○○
              丑  ○
              辛○○
上  一  人
訴訟代理人    戊  ○
被      告    壬  ○
上  一  人
訴訟代理人    己○○
上九人共同
訴訟代理人    宙○○
被      告    庚○○
              宙○○
上  一  人
訴訟代理人    林慶苗律師
複  代理人    曾憲忠律師
被      告    甲○○
              美傑仕國際股份有限公司
上  一  人
法定代理人    陳金錫
被      告    台灣中小企業銀行股份有限公司松南分行
法定代理人    辰○○
上  一  人
訴訟代理人    卯○○
被      告    戌○○
              酉○○
              天○○
              聯網國際資訊股份有限公司
上  一  人
法定代理人    申○○
被      告    台灣麗蓓拉爾股份有限公司
法定代理人    未○○○
被      告    森薩塔科技股份有限公司
上  一  人
法定代理人    羅德士
上  一  人
訴訟代理人    巳○○
被      告    旅網國際股份有限公司
法定代理人    黃春秀
上列當事人間排除侵害等事件，本院於民國96年3月29日言詞辯
論終結，判決如下：
    主      文
被告丙○○、新加坡商耐馳特有限公司台灣分公司應將門牌號碼
臺北市○○路○段一六三之二號地下層建物（建號二九五二號）
面積一零九八點九平方公尺中如附圖所示編號一號車位部分面積
十三點二八平方公尺騰空返還予原告及其他全體共有人。被告丙○○並應自民國八十九年十一月一日起至上開車位騰空返還之日
止，按月給付原告各新臺幣壹佰貳拾玖元。
被告甲○○、美傑仕國際股份有限公司應將門牌號碼臺北市○○
路○段一六三之二號地下層建物（建號二九五二號）面積一零九
八點九平方公尺中如附圖所示編號二號車位部分面積十二點九四
平方公尺騰空返還予原告及其他全體共有人。被告甲○○並應自
民國八十九年十一月一日起至前開車位騰空返還之日止，按月給
付原告各新臺幣壹佰貳拾玖元。
被告台灣中小企業銀行股份有限公司松南分行應將門牌號碼臺北
市○○路○段一六三之二號地下層建物（建號二九五二號）面積
一零九八點九平方公尺中如附圖所示編號三號、四號車位部分面
積十四點九四、十四點五二平方公尺騰空返還予原告及其他全體
共有人。
被告戌○○、台灣中小企業銀行股份有限公司松南分行應將門牌
號碼臺北市○○路○段一六三之二號地下層建物（建號二九五二
號）面積一零九八點九平方公尺中如附圖所示編號五號、六號車
位部分面積十三點八三、十二點九八平方公尺騰空返還予原告及
其他全體共有人。被告戌○○並應自民國八十九年十一月一日起
至上開車位騰空返還之日止，按月給付原告各新臺幣貳佰伍拾捌
元。
被告酉○○、台灣中小企業銀行股份有限公司松南分行應將門牌
號碼臺北市○○路○段一六三之三號地下層建物（建號二九五二
號）面積一零九八點九平方公尺中如附圖所示編號七號車位部分
面積十二點八七平方公尺騰空返還予原告及其他全體共有人。被
告酉○○並應自民國八十九年十一月一日起至上開車位騰空返還
之日止，按月給付原告各新臺幣壹佰貳拾玖元。
被告天○○、聯網國際資訊股份有限公司應將門牌號碼臺北市○○路○段一六三之二號地下層建物（建號二九五二號）面積一零
九八點九平方公尺中如附圖所示編號八號車位部分面積十二點九
八平方公尺騰空返還予原告及其他全體共有人。被告天○○並應
自民國八十九年十一月一日起至上開車位騰空返還之日止，按月
給付原告各新臺幣壹佰貳拾玖元。
被告丙○○、森薩塔科技股份有限公司應將門牌號碼臺北市○○
路○段一六三之二號地下層建物（建號二九五二號）面積一零九
八點九平方公尺中如附圖所示編號九號車位部分面積十五平方公
尺騰空返還予原告及其他全體共有人。被告丙○○並應自民國八
十九年十一月一日起至上開車位騰空返還之日止，按月給付原告
各新臺幣壹佰貳拾玖元。
被告庚○○、美傑仕國際股份有限公司應將門牌號碼臺北市○○
路○段一六三之二號地下層建物（建號二九五二號）面積一零九
八點九平方公尺中如附圖所示編號十六號車位部分面積十四點零
七平方公尺騰空返還予原告及其他全體共有人。被告庚○○並應
自民國八十九年十一月一日起至上開車位騰空返還之日止，按月
給付原告各新臺幣壹佰貳拾玖元。
被告宙○○應將門牌號碼臺北市○○路○段一六三之二號地下層
建物（建號二九五二號）面積一零九八點九平方公尺中如附圖所
示編號十八號車位部分面積十一點二平方公尺騰空返還予原告及
其他全體共有人。被告宙○○並應自民國八十九年十一月一日起
至上開車位騰空返還之日止，按月給付原告各新臺幣壹佰貳拾玖
元。
被告玄○○、歐邁國際股份有限公司應將門牌號碼臺北市○○路
○段一六三之二號地下層建物（建號二九五二號）面積一零九八
點九平方公尺中如附圖所示編號二十號、二十一號車位部分面積
十四點二五、十四點五四平方公尺騰空返還予原告及其他全體共
有人。被告玄○○並應自民國八十九年十一月一日起至上開車位
騰空返還之日止，按月給付原告各新臺幣貳佰伍拾捌元。
被告丑○、旅網國際股份有限公司應將門牌號碼臺北市○○路○
段一六三之二號地下層建物（建號二九五二號）面積一零九八點
九平方公尺中如附圖所示編號二二號車位部分面積十二點四平方
公尺騰空返還予原告及其他全體共有人。被告丑○並應自民國八
十九年十一月一日起至上開車位騰空返還之日止，按月給付原告
各新臺幣壹佰貳拾玖元。
被告宙○○、博精儀器股份有限公司應將門牌號碼臺北市○○路
○段一六三之二號地下層建物（建號二九五二號）面積一零九八
點九平方公尺中如附圖所示編號二十三號車位部分面積十二點四
平方公尺騰空返還予原告及其他全體共有人。被告宙○○並應自
民國八十九年十一月一日起至上開車位騰空返還之日止，按月給
付原告各新臺幣壹佰貳拾玖元。
被告宙○○、美傑仕國際股份有限公司應將門牌號碼臺北市○○
路○段一六三之二號地下層建物（建號二九五二號）面積一零九
八點九平方公尺中如附圖所示編號二十五號車位部分面積十一點
二八平方公尺騰空返還予原告及其他全體共有人。被告宙○○並
應自民國八十九年十一月一日起至騰空返還之日止，按月給付原
告各新臺幣壹佰貳拾玖元。
被告辛○○、新加坡商耐馳特有限公司台灣分公司應將門牌號碼
臺北市○○路○段一六三之二號地下層建物（建號二九五二號）
面積一零九八點九平方公尺中如附圖所示編號二十八號車位部分
面積十二平方公尺騰空返還予原告及其他全體共有人。被告辛○○並應自民國八十九年十一月一日起至上開車位騰空返還之日止
，按月給付原告各新臺幣壹佰貳拾玖元。
被告宙○○、新加坡商耐馳特有限公司台灣分公司應將門牌號碼
臺北市○○路○段一六三之二號地下層建物（建號二九五二號）
面積一零九八點九平方公尺中如附圖所示編號二十九號車位部分
面積十一點一八平方公尺騰空返還予原告及其他全體共有人。被
告宙○○並應自民國八十九年十一月一日起至上開車位騰空返還
之日止，按月給付原告各新臺幣壹佰貳拾玖元。
被告壬○、台灣麗蓓拉爾股份有限公司應將門牌號碼臺北市○○
路○段一六三之二號地下層建物（建號二九五二號）面積一零九
八點九平方公尺中如附圖所示編號三十號車位部分面積十二平方
公尺騰空返還予原告及其他全體共有人。被告壬○並應自民國八
十九年年十一月一日起至上開車位騰空返還之日止，按月給付原
告各壹佰貳拾玖元。
被告宙○○、珀金埃爾默股份有限公司應將門牌號碼臺北市○○
路○段一六三之二號地下層建物（建號二九五二號）面積一零九
八點九平方公尺中如附圖所示編號三十五號、三十六號車位部分
面積十四點十三、十二點三八平方公尺騰清返還予原告及其他全
體共有人。被告宙○○並應自民國八十九年十一月一日起至上開
車位騰空返還之日止，按月給付原告各新臺幣貳佰伍拾捌元。
被告宙○○應給付原告各新臺幣拾伍萬元，及自民國八十二年
三月十九日起至清償之日止，按年息百分之五計算之利息。
訴訟費用由被告負擔。
本判決第一項至第十八項於原告分別以新臺幣肆萬元、新臺幣肆
萬元、新臺幣捌萬元、新臺幣捌萬元、新臺幣肆萬元、新臺幣肆
萬元、新臺幣肆萬元、新臺幣肆萬元、新臺幣肆萬元、新臺幣捌
萬元、新臺幣肆萬元、新臺幣肆萬元、新臺幣肆萬元、新臺幣肆
萬元、新臺幣肆萬元、新臺幣肆萬元、新臺幣捌萬元、新臺幣伍
拾萬元供擔保後，得假執行。但本判決第一項、第七項、第九項
、第十項、第十一項、第十二項、第十三項、第十四項、第十五
項、第十六項、第十七項、第十八項於被告丙○○及新加坡商耐
馳特有限公司台灣分公司以新臺幣壹拾貳萬元；被告丙○○及森
薩塔科技股份有限公司以新臺幣壹拾貳萬元；被告宙○○以新臺
幣壹拾貳萬元；被告玄○○、歐邁國際股份有限公司以新臺幣貳
拾肆萬元；被告丑○以新臺幣壹拾貳萬元；被告宙○○、博精儀
器股份有限公司以新臺幣壹拾貳萬元；被告宙○○以新臺幣壹拾
貳萬元；被告辛○○以新臺幣壹拾貳萬元；被告宙○○、新加坡
商耐馳特有限公司台灣分公司以新臺幣壹拾貳萬元；被告壬○以
新臺幣壹拾貳萬元；被告宙○○、珀金埃爾默股份有限公司以新
臺幣貳拾肆萬元；被告宙○○以新臺幣壹佰肆拾萬元分別供擔保
後，得免假執行。
    事實及理由
壹、程序方面：
一、按訴狀送達後，原告不得將原訴變更或追加他訴。但因擴張
    或減縮應受判決事項之聲明者或不甚礙被告之防禦及訴訟之
    終結者，不在此限；又被告於訴之變更或追加無異議，而為
    本案之言詞辯論者，視為同意變更或追加，民事訴訟法第25
    5條第1項第3款、第7款、第2項分別定有明文。本件原告於
    民國95年9月21日變更訴之聲明不甚礙被告等之防禦及訴訟
    終結，而被告等復對之無異議而為本案之言詞辯論，揆諸首
    開說明，於法並無不合，應予准許。
二、次按言詞辯論期日，當事人之一造不到場者，得依到場當事
    人之聲請，由其一造辯論而為判決，民事訴訟法第385條第1
    項定有明文。本件被告甲○○、美傑仕國際股份有限公司、
    戌○○、酉○○、天○○、聯網國際資訊股份有限公司、台
    灣麗蓓拉爾股份有限公司及旅網國際股份有限公司經合法通
    知而未於言詞辯論期日到場，被告台灣中小企業銀行股份有
    限公司松南分公司未於最後言詞辯論期日到場，均核無民事
    訴訟法第386條各款之情形，應依原告之聲請，由其一造辯
    論而為判決。
貳、實體方面：
一、原告聲明：如主文所示；願供擔保，請准宣告假執行。並陳
    述：
    （一）爰門牌號碼臺北市○○路○段163之2號地下2層建物（
          下稱系爭建物）、建號2952號、面積1098.9平方公尺
          係原告與被告丙○○等人所共有，惟各共有人之間並
          無成立分管協議，詎被告丙○○等於未經全體共有人
          之同意下，無權占用系爭建物中之停車位，並出租予
          被告新加坡商耐馳特有限公司台灣分公司等人停放汽
          車，依民法第767條、第821條規定原告自得為全體共
          有人之利益訴請被告等騰空車位返還於原告及全體之
          共有人，另被告丙○○等無權占用系爭停車位出租他
          人，已不法侵害原告等共有人之權益，且其因此受有
          相當於租金之不當利益，原告等共有人因此受有損害
          ，原告自得依民法第179條、第184條第1項規定請求
          被告按月給占用之相當於租金之不當得利，故請求每
          個車位每月129元之租金收益（車位每月租金6,000元
          ×原告每人之持分15/700＝129元）。
    （二）又被告宙○○於82年3月18日向原告等諉稱，曾獲得
          訴外人劉世權及新衡公司之授權，而與原告簽立協議
          書，約定由原告給付訴外人劉世權及新衡公司1,400,
          000元後，訴外人劉世權及新衡公司應將系爭建物之
          持分30/700移轉登記予原告等，詎原告於交付被告涂
          金火1,400,000元後，訴外人訴外人劉世權及新衡公
          司迄為依約履行，經原告訴請訴外人劉世權及新衡公
          司履約時，被告宙○○於訴訟中自承渠未取得訴外人
          劉世權之授權，而訴外人新衡公司亦非系爭建物之所
          有權人，為此依民法第110條規定請求被告宙○○賠
          償。
二、被告台灣中小企業銀行股份有限公司松南分行聲明：原告之
    訴駁回。並陳述：其於93年8月2日向出租人酉○○、天○○
    、戌○○、亥○○承租臺北市○○區○○里○○路○段161號
    1樓、159號2樓、159號2樓之1、159號2樓之2、159號3樓、
    159號3樓之1、159號3樓之2之不動產、附屬建物及出租人自
    行增建之部分，出租人並提供租賃標的物地下樓停車位5個
    ，停車位編號3號、4號、5號、6號、7號予其使用，而出租
    人酉○○、天○○、戌○○、亥○○亦確為該租賃標的物之
    所有權人，故其係基於租賃關係合法占有使用該5個停車位
    。
三、被告庚○○聲明：駁回原告之訴。並陳述：系爭建物係原告
    父親何妙與被告等共同持有之土地，與訴外人中墩投資公司
    合作興建大樓而取回之共有物，伊於交屋時就與中墩公司簽
    立協議書同時取得應分得之建物，因系爭建物之使用用途為
    防空避難室兼停車場，故全體共有人皆共同使用或將自己擁
    有之持分出租予第3人，迄今逾10餘年，並無無權占用、不
    法侵害之事。
四、被告森薩塔科技股份有限公司聲明：駁回原告之訴。並陳述
    ：其僅係承租人。
五、被告新加坡商耐馳特有限公司台灣分公司、博精儀器股份有
    限公司、珀金埃爾默股份有限公司、歐邁國際股份有限公司
    、玄○○、丙○○、丑○、辛○○、壬○、宙○○聲明：原
    告之訴及假執行聲請均駁回；如受不利益之判決，願供擔保
    請准宣告免為假執行。並陳述：
    （一）被告丙○○已於86年1月2日與建商中墩建設公司就系
          爭建物停車位之分配問題達成協議，並簽有協議書載
          明被告丙○○分配之停車位編號為1號及9號，原告與
          中墩公司之爭議與其無涉。
    （二）中墩建設公司將座落於門牌號碼臺北市○○路○段163
          之2號之大樓（下稱系爭大樓）興建完工後，曾依據
          合建契約及合建分配結算資料之約定，指定系爭建物
          特定車位分配予各合建地主，並移轉停車位所有權之
          應有部分予地主，交由各共有人使用至今，全體共有
          人間顯已成立分管契約，再者，系爭大樓自興建完成
          迄今已數十年，各共有人間均停放有固定之位置，並
          按所分配停車位數量按時繳交清潔費，足知各共有人
          間事實上有劃定使用範圍，對於各自占有管理之部分
          、相互容忍、對於他共有人使用、收益、各自占有之
          停車位，有未予干涉之默示分管契約存在。況如任由
          原告已無分管契約為由將被告等使用之系爭停車位請
          求返還予原告及其餘共有人，則原告等豈非亦應將目
          前占用中之第15、31、32號停車位返還予被告等，相
          互請求結果，原告並未能分得任何利益，反將使原告
          安定之法律關係陷於混亂複雜，原告此一權利之行使
          ，顯單純以損害他為主要目的並有造成原有安定法律
          關係陷入混亂等公共利益受侵害之狀態，亦屬民法第
          184條權利濫用。又原告所提最高法院83年台上字第
          1183號等判決僅係於理由中判斷，且自前開判決確定
          後迄今已有十數年之久，期間當事人之權利義務法律
          關係亦已變動，自不足以拘束本院同一權利義務法律
          關係之判斷。
    （三）就原告主張被告宙○○無權代理部分，系爭協議書乃
          係原告與劉世全間另件排除侵害事件進行二審程序時
          （臺灣高等法院82年上字第383號），被告宙○○曾
          代理劉世全與原告等協商和解條件，原告及其父多人
          纏住宙○○，以輪番上陣方式對被告宙○○實施疲勞
          轟炸，開出許多不合理條件強逼被告宙○○接受，否
          則不讓伊離開。被告宙○○隻身難敵熬至深夜二、三
          點被迫同意在協議書上代理劉世及新衡企業公司簽字
          。嗣後原告等亦不滿意該協議書內容，以致雙方均未
          依協議書約定履行，且未撤回該民事訴訟之二審上訴
          ，並均於二審判決敗訴後各自提起三審上訴。原告等
          難謂為善意之相對，嗣二造亦均未依該協議書履行，
          原告等並未交付140萬元之現金予被告宙○○，何來
          受有損失，原告等迄今未舉證以實其說，要非可採。
六、兩造不爭執之事實：
    （一）原告仍使用系爭建物編號15號、31號及32號之停車位
          。
    （二）被告丙○○、庚○○、宙○○、玄○○、丑○、何建
          群、壬○為系爭2952建號建物之分別共有人。
    （三）被告丙○○占有車位編號1號、9號。被告庚○○占有
          車位編號16號，被告宙○○占有車位編號18號、23號
          、25號、29號、35號、36號，被告玄○○占有車位編
          號20號、21號，被告丑○占有車位編號22號，被告何
          建群占有車位編號27號，被告壬○占有車位編號30號
          。
    （四）車位編號1號、28號、29號之承租人為被告新加坡商
          耐馳特有限公司台灣分公司，車位編號3號、4號、5
          號、6號、7號之承租人為被告台灣中小企業銀行股份
          有限公司松南分行，車位編號16號、25號之承租人為
          被告美傑仕國際股份有限公司，車位編號20號、21號
          之承租人為被告歐邁國際股份有限公司。
七、得心證之理由：
    原告主張被告丙○○、甲○○、戌○○、酉○○、天○○、
    庚○○、宙○○、玄○○、丑○、辛○○、壬○及亥○○、
    （上一人再另為判決）為系爭2952建號建物之分別共有人，
    被告丙○○占有如附圖車位編號1號、9號，被告甲○○占有
    車位編號2號，亥○○占有車位編號3號、4號，被告戌○○
    占有車位編號5號、6號，被告酉○○占有車位編號7號，被
    告天○○占有車位編號8號、被告庚○○占有車位編號16號
    ，被告宙○○占有車位編號18號、23號、25號、29號、35
    號、36號，被告玄○○占有車位編號20號、21號，被告丑○
    占有車位編號22號，被告辛○○占有車位編號28號，被告壬○占有車位編號30號，其中車位編號1、28、29出租予被告
    新加坡商耐馳特有限公司台灣分公司，車位編號3、4、5、6
    、7號出租予被告台灣中小企業銀行股份有限公司松南分行
    ，車位編號8號出租予被告聯網國際資訊股份有限公司，車
    位編號9號出租予被告森薩塔科技股份有限公司，車位編號
    18 號由被告宙○○自用，車位編號2、16、25號出租予被告
    美傑仕國際股份有限公司，車位編號20、21號出租予被告歐
    邁國際股份有限公司，車位編號22號出租予被告旅網國際股
    份有限公司，車位編號30號出租予被告台灣麗蓓拉爾股份有
    限公司等事實，業據原告等提出建物登記謄本、複丈成果圖
    為證，復為兩造所不爭執或自認（民事訴訟法第280條第3項
    規定），堪信為真正。惟原告等另主張系爭2952建號建物共
    有人無分管協議，被告等無權占用，另被告宙○○無權代理
    致生損害於原告等之情，則為被告丙○○、新加坡商耐馳特
    有限公司台灣分公司、歐邁國際股份有限公司、博精儀器股
    份有限公司、珀金埃爾默股份有限公司、玄○○、丑○、辛○○、壬○、宙○○、台灣中小企業銀行股份有限公司松南
    分行、庚○○、森薩塔科技股份有限公司所否認，並以前揭
    情詞置辯。經查：
    （一）按各共有人按其應有部分，對於共有物之全部雖有使
          用收益之權。惟未經共有人協議分管之共有物，共有
          人對共有物之特定部分占用收益，仍須徵得他共有人
          全體之同意。其未經他共有人同意而就共有物之全部
          或一部任意占用收益，即屬侵害他共有人之權利，他
          共有人得本於所有權請求除去其妨害或請求向全體共
          有人返還占用部分，此不因該共有人占用之共有物特
          定部分，是否已逾期應有部分而異。
    （二）被告等雖主張系爭2952建號建物成立分管契約，並提
          出被告等各別與中墩建設股份有限公司、新衡企業股
          份有限公司公司之協議書為證（見本院卷一第133頁
          、第143頁），惟查：
          １、觀之上開協議書僅各別被告與中墩建設股份有限
              公司之協議書，尚難認係全體共有人合意分管之
              契約。
          ２、被告等復辯稱本件應成立默示分管契約云云，然
              查，有關系爭2952建號建物有無分管契約，除於
              81年間訴外人劉世全與原告等間排除侵害等訴訟
              有爭執外，嗣後91年間原告等亦以系爭2952建號
              建物無分管契約為由，對被告悠新企業股份有限
              公司、新衡企業股份有限公司、劉世全提起排除
              侵害等訴訟，業經本院調閱上開卷宗查明屬實，
              足見對於系爭2952建號建物是否有分管契約，各
              共有人已迭有爭議，並非默示同意依現有停車位
              占用狀況分別管理，則被告等前開辯稱亦不可信
              。
          ３、再按確定判決之理由雖無既判力，惟法院於判決
              理由中就訴訟標的以外當事人主張之重要爭點，
              本於當事人辯論之結果，已為判斷時，其對此重
              要爭點所為之判斷，除有顯然違背法令之情形，
              或當事人已提出新訴訟資料，足以推翻原判斷情
              形外，應解為在同一當事人間就該重要爭點所提
              起之訴，法院及當事人就該已經法院判斷之重要
              爭點法律關係，皆不得任作相反之判斷或主張，
              始符訴訟程序上之誠信原則，最高法院93年度台
              上字第129號判決意旨參照。查訴外人劉世全於8
              1年間對於原告等提起排除侵害訴訟，經本院81
              年度訴字第2007號、臺灣高等法院82年度上字第
              383號確定判決已於判決理由中認定系爭2952建
              號建物各共有人對於該建物之特定停車位置，並
              沒有分管協議存在，其對於該建物包含各停車位
              在內，均有共同管理權存在。則除有新資料足以
              推翻原判斷之情形下，本院自應受其拘束，不得
              再為不同之判斷。而被告等於本件訴訟既未提出
              新訴訟資料足以推翻上開判決理由中之判斷，則
              渠等辯稱上開判決時間已久，當事人權利義務內
              容已變更，上開判決理由中之判斷無拘束本件訴
              訟云云，顯不足採。
          ４、至於被告等雖另辯稱本件原告等提起訴訟顯有權
              利濫用云云，惟查，系爭2952建號建物究竟有無
              分管契約既已為前數次訴訟所爭執，當無被告等
              所稱該建物占用情形已明確、安定之情形存在，
              則原告等本於自身權利提起本件訴訟，自非權利
              濫用，被告等上開所辯並不足採。
    （三）系爭2952建號建物共有人未成立分管契約已如上述，
          則被告丙○○、甲○○、戌○○、酉○○、天○○、
          庚○○、宙○○、玄○○、丑○、辛○○、壬○分別
          占用上開建物特定部分，揆諸前開說明，該建物之其
          餘共有人即原告等自得本於所有權請求上開共有人返
          還該占用部分予原告等及全體共有人。又上開被告及
          亥○○各自將占用部分出租予被告新加坡商耐馳特有
          限公司台灣分公司等已如前述，則各承租人為直接占
          有人，亦屬無權占有，其中車位編號23號及車位編號
          35、36號雖原告等與被告宙○○對出租予何人有爭議
          ，然而，原告等已提出占用之車輛照片（見本院卷二
          第9頁至第13頁），堪認原告等主張車位編號23號現
          出租予被告博精儀器股份有限公司，車位編號35、36
          號現出租予被告珀金埃爾默股份有限公司為真正。是
          故，原告等請求被告丙○○、新加坡耐馳特有限公司
          台灣分公司將編號1號車位；被告甲○○、美傑仕國
          際股份有限公司將編號2號車位；被告台灣中小企業
          銀行股份有限公司松南分公司將編號3、4車位；被告
          戌○○、台灣中小企業銀行股份有限公司松南分行將
          編號5、6車位；被告酉○○、台灣中小企業銀行股份
          有限公司松南分公司將編號7號車位；被告天○○、
          聯網國際資訊股份有限公司將編號8號車位；被告何
          文貴、森薩塔科技股份有限公司將編號9號車位；被
          告庚○○、美傑仕國際股份有限公司將編號16號車位
          ；被告宙○○將編號18號車位；被告玄○○、歐邁國
          際股份有限公司編號20、21號車位；被告丑○、旅網
          國際股份有限公司將編號22號車位；被告宙○○、博
          精儀器股份有限公司將編號23號車位；被告宙○○、
          美傑仕國際股份有限公司將編號25號車位；被告何建
          群、新加坡商耐馳特有限公司台灣分公司將編號28號
          車位；被告宙○○、新加坡商耐馳特有限公司台灣分
          公司將編號29號車位；被告壬○、台灣麗蓓拉爾股份
          有限公司將編號30號車位；被告宙○○、珀金埃爾默
          股份有限公司將編號35、36號車位（面積、位置如附
          圖所示）返還予原告等及全體共有人，洵屬有據，應
          予准許。
    （四）又被告丙○○、甲○○、戌○○、酉○○、天○○、
          庚○○、宙○○、玄○○、丑○、辛○○、壬○分別
          占用系爭2952號建物特定部分而受有利益，致生損害
          於原告等，原告等自得按其應有部分即各700分之15
          ，請求上開被告等返還所受利益。而上開每一車位月
          租約6,000元，此為被告丙○○、庚○○、宙○○、
          玄○○、丑○、辛○○、壬○所不爭執，被告甲○○
          、戌○○、酉○○、天○○則未到庭亦未提出書狀爭
          執，依民事訴訟法第280條第3項視同自認。故以此計
          算，上開被告等就每一車位應自89年11月1日起至騰
          空返還該車位之日止，按月給付原告等各129元（6,0
          00元×15/700），故原告等此部分請求亦屬有理由，
          應予准許。
    （五）另原告等主張被告宙○○應賠償無權代理所生損害部
          分，業據原告等提出協議書為證（見本院94年度北調
          字第545號卷宗第29頁、第30頁），被告宙○○對於
          未經訴外人劉世全授權而擅以劉世全代理人名義簽立
          上開協議書之事實並不爭執，雖辯稱係經脅迫始簽立
          前書協議書，惟未舉證證明之，尚非可採。又該協議
          書於第一項已記載「茲收到新台幣壹佰肆拾萬元正」
          等文字，並由被告宙○○簽名於上，被告宙○○辯稱
          未收受140萬元云云，亦不足採。按無代理人以代理
          人之名義所為之法律行為，非經本人承認對於本人不
          生效力；又無代理權人，以他人之代理人名義所為之
          法律行為，對於善意之相對人，負損害賠償之責，民
          法第110條、第170條定有明文。被告宙○○未經劉世
          全授權而以其代理人名義簽立前開協議書，未經劉世
          全承認，並劉世全不生效力，而原告等已支付140萬
          元予被告宙○○而受有損害，自得向被告宙○○請求
          賠償。是以，原告等請求被告宙○○各給付原告35萬
          元，自屬正當，應予准許。
八、假執行之宣告：
    原告等及被告新加坡商耐馳特有限公司台灣分公司、博精儀
    器股份有限公司、珀金埃爾默股份有限公司、歐邁國際股份
    有限公司、玄○○、丙○○、丑○、辛○○、壬○、宙○○
    分別陳明願供擔保，聲請宣告假執行及免假執行，均核無不
    合，爰各酌定相當擔保金額准許之。
九、本件事證已臻明確，兩造其餘攻防，核與判決結果不生影響
    ，爰不一一審酌，併此敘明。
、據上論結，原告之訴為有理由，依民事訴訟法第385條第1項
    前段、第78條，判決如主文。
中    華    民    國    95    年    4     月    12    日
                  民事第三庭    法  官  鄭佾瑩
以上正本係照原本作成
如對本判決上訴，須於判決送達後20日內向本院提出上訴狀
中    華    民    國    95    年    4     月    12    日
                                書記官  方美雲
附錄民事訴訟法第392條
法院得宣告非經原告預供擔保，不得為假執行。
法院得依聲請或依職權，宣告被告預供擔保，或將請求標的物提
存而免為假執行。
依前項規定預供擔保或提存而免為假執行，應於執行標的物拍定
、變賣或物之交付前為之。


司法院資訊處製作；財團法人民間司法改革基金會備份。
